最  高  行  政  法  院  裁  定
111年度上字第233號
上  訴  人  賴雪惠即大榔頭皮鞋
                          送達代收人　劉維平
訴訟代理人  王日春  會計師
被 上訴 人  財政部中區國稅局
代  表  人  吳蓮英              
上列當事人間請求退還罰鍰事件，上訴人對於中華民國110年12
月22日臺中高等行政法院110年度訴字第233號判決，提起上訴，
本院裁定如下：
　　主  文
上訴駁回。
上訴審訴訟費用由上訴人負擔。
　　理  由
一、按對於高等行政法院判決之上訴，非以其違背法令為理由，
    不得為之，行政訴訟法第242條定有明文。依同法第243條第
    1項規定，判決不適用法規或適用不當者，為違背法令；而
    判決有同法條第2項所列各款情形之一者，為當然違背法令
    。是當事人對於高等行政法院判決上訴，如依行政訴訟法第
    243條第1項規定，以高等行政法院判決有不適用法規或適用
    不當為理由時，其上訴狀或理由書應有具體之指摘，並揭示
    該法規之條項或其內容；若係成文法以外之法則，應揭示該
    法則之旨趣；倘為司法院大法官解釋，則應揭示該解釋之字
    號或其內容。如以行政訴訟法第243條第2項所列各款情形為
    理由時，其上訴狀或理由書，應揭示合於該條項各款之事實
    。上訴狀或理由書如未依此項方法表明，或其所表明者與上
    開法條規定不合時，即難認為已對高等行政法院判決之違背
    法令有具體之指摘，其上訴自難認為合法。
二、被上訴人依據檢舉及查得資料，認為上訴人於民國96年1月
    至98年6月及99年3月至99年4月間銷售貨物或勞務銷售額，
    計新臺幣（下同）38,789,243元，未依規定開立統一發票及
    報繳營業稅，核定補徵營業稅1,939,462元，被上訴人乃依
    加值型及非加值型營業稅法（下稱營業稅法）第51條第1項
    第3款及行為時稅捐稽徵法第44條規定，擇一從重，按所漏
    稅額1,939,462元，處1.5倍罰鍰2,909,193元。嗣上訴人於1
    01及102年就同一事實申請更正重核，經被上訴人審核結果
    ，分別註銷稅款262,571元及157,351元，註銷罰鍰629,879
    元，更正核定補徵營業稅1,519,543元及罰鍰2,279,314元（
    下稱原裁罰處分）。上訴人不服，對上揭罰鍰2,279,314元
    部分，認應改處0.5倍罰鍰759,771元，並應加計利息退還溢
    繳罰鍰1,519,543元，循序提起行政訴訟，經臺中高等行政
    法院（下稱原審法院）104年度訴字第216號判決駁回，並經
    本院105年度裁字第115號裁定駁回上訴確定。上訴人復於11
    0年3月10日向被上訴人申請加計利息退還溢繳罰鍰，經被上
    訴人以110年5月17日中區國稅臺中銷售字第1100154643號函
    （下稱原處分）否准其申請。上訴人不服，提起訴願遭駁回
    ，循序提起行政訴訟，聲明：「1.訴願決定及原處分均撤銷
    。2.被上訴人應按本院105年7月份第1次庭長法官聯席會議
    決議（最新法律統一見解）依行為時稅捐稽徵法第28條第2
    項規定退還溢繳罰鍰1,519,543元，並依同條第3項規定按日
    加計利息一併退還，不以5年為限。」經原判決駁回。
三、上訴人對原判決上訴，主張略以：被上訴人（第1次）錯誤
    核定上訴人系爭96年1月至98年6月及99年3至4月期間漏報銷
    售額38,789,243元，核定補徵營業稅，並處1.5倍罰鍰，前
    經被上訴人所屬臺中分局以101年7月17日中區國稅臺中三字
    第1010027620號函（下稱臺中分局101年7月17日函）同意上
    訴人於101年5月30日撤回對錯誤核定復查申請，按稅捐稽徵
    法第17條規定在原處分稅單繳納期限內改依查對更正程序重
    核，自始即不以行為時稅捐稽徵法第35條及第38條規定復查
    、訴願、訴訟程序救濟。直至103年4月11日經被上訴人以10
    3年度財營業更字第49101000069號裁處書（第2次）變更核
    定漏報銷售額為30,390,850元，應補徵本稅1,519,543元，
    始為行政程序法第92條規定所稱正確原處分，取代第1次錯
    誤核定之原處分之關鍵重要證據為真實。上訴人預先於101
    年11月13日將錯誤核定之營業稅及1.5倍罰鍰全部繳清，以
    配合財政部頒「愛心辦稅」違章減免改為裁處0.5倍但書條
    件，故103年4月11日「查對更正」結果已無需再重開稅單，
    改訂繳納期限，通知上訴人重複繳納之必要。原審法院有未
    依行政訴訟法第133條規定本於職權採探知主義調查，審認
    被上訴人違反行政訴訟法第135條規定故意隱匿系爭臺中分
    局101年7月17日函同意上訴人於101年5月30日撤回對錯誤核
    定復查申請，並在原稅單展延繳納期限自101年11月21日至1
    01年11月30日，在原處分稅單繳納期限內改依查對更正程序
    始以第2次裁處書變更核定漏報銷售額為30,390,850元，應
    補徵本稅1,519,543元始為行政程序法第92條規定所稱正確
    原處分，取代第1次錯誤核定之原處分之關鍵重要證據事實
    是否為真實？原判決遽予駁回上訴人之訴，似有嫌草率等語
    。　
四、惟原判決已敘明：㈠、稅捐稽徵機關在核課期間內發單開徵
    ，嗣重新發單更正稅額並改訂限繳日期，係就原核定應納稅
    額為一部撤銷之性質，並非將原核定全部撤銷，而另為新處
    分，是以稅務違章案件裁罰金額或倍數參考表就營業稅法第
    51條第1項第3款之稅務違章情形所訂定裁罰標準，其但書乃
    規定「於裁罰處分『核定前』已補繳稅款」而非「於裁罰處分
    『核定確定前』已補繳稅款」，則納稅義務人於裁罰後始繳清
    稅款，即不符合該但書規定之情形，要不受稅捐稽徵機關事
    後就原核定為一部撤銷而影響。被上訴人係於101年2月24日
    作成原裁罰處分，而上訴人則於101年11月13日繳清本稅及
    罰鍰，其後被上訴人再於103年4月11日作成更正處分為將原
    核定之補徵稅額及罰鍰金額為一部撤銷，並非將原核定全部
    撤銷，另為新的核定處分，則本件上訴人既在原核定繳納期
    限後繳清稅款，縱使其符合裁罰標準但書規定「1年內經第1
    次查獲」之情形，仍不具備「於裁罰處分核定前已補繳稅款
    者」之要件，自不得按所漏稅額處0.5倍之罰鍰，是被上訴
    人仍維持原核定按所漏稅額處1.5倍罰鍰，並無不法。㈡、被
    上訴人以原裁罰處分對上訴人裁處漏稅額1.5倍罰鍰，並無
    不法，故原裁罰處分自無「適用法令錯誤」、「計算錯誤」
    或「其他可歸責於政府機關之錯誤」可言，是上訴人當不得
    依行為時稅捐稽徵法第28條第2項規定，請求退還罰鍰，並
    不得依同條第3項之規定，請求退還利息。另上訴人所主張
    之本院105年7月份第1次庭長法官聯席會議決議，其內容無
    非認為行為時稅捐稽徵法第28條第2項條文所稱之「適用法
    令錯誤」，尚包含「因事實認定錯誤所致適用法令錯誤」之
    情形，惟不論如何，本件亦無「事實認定錯誤」情形，是本
    院決議仍不得為有利上訴人之認定。因此，上訴人既於原裁
    罰處分作成後，始繳清本稅及罰鍰，自不符現行稅務違章案
    件裁罰金額或倍數參考表有關營業稅法第51條「裁罰處分核
    定前已補繳稅款」之規定，原裁罰處分對上訴人裁處漏稅額
    1.5倍罰鍰，並無違誤等得心證之理由。上訴意旨雖以原判
    決違背法令為由，惟核其上訴理由，無非係重述其在原審業
    經主張而為原判決摒棄不採之陳詞，復執其主觀之法律見解
    ，就原審所為之論斷，泛言論斷違法，而非具體表明原判決
    究竟有如何合於不適用法規或適用不當，或有行政訴訟法第
    243條第2項所列各款之情形，尚難認為已對原判決之如何違
    背法令有具體之指摘。依首開規定及說明，應認其上訴為不
    合法。　　　　　　
五、據上論結，本件上訴為不合法。依行政訴訟法第249條第1項
    前段、第104條、民事訴訟法第95條、第78條，裁定如主文
    。
中　　華　　民　　國　　111 　年　　4 　　月　　21　　日
                    最高行政法院第二庭
                        審判長法官  帥　嘉　寶　
                              法官　鄭　小　康
                              法官　李　玉　卿
                              法官　洪  慕  芳
                              法官　林　玫　君

以  上  正  本  證  明  與  原  本  無  異
中　　華　　民　　國　　111 　年　　4 　　月　　21　　日
　　　　　　　　　　　　　　　書記官　邱  鈺  萍